【裁判字號】    94,簡上,202
【裁判日期】    950929
【裁判案由】    妨害婚姻
【裁判全文】
臺灣臺北地方法院刑事判決             94年度簡上字第202號
上  訴  人
即被告配偶  乙○○  33歲民.
被      告  丙○○  33歲民.
                    口80號
                    第三單元6.
上列上訴人因被告妨害婚姻案件，不服本院九十四年九月二十三
日所為，九十四年度簡字第一九七八號第一審簡易判決（聲請簡
易判決處刑案號：臺灣臺北地方法院檢察署九十四年度偵字第一
０二一二號），提起上訴，本院管轄第二審之合議庭審理，判決
如下︰
    主      文
上訴駁回。
    事實及理由
一、本案經本院審理結果，認第一審所為被告丙○○犯刑法第二
    百三十九條後段之相姦罪，判處有期徒刑三月之判決，其認
    事用法及量刑均無不當，應予維持，並引用第一審判決書記
    載之事實、證據及理由。
二、本件上訴人即被告配偶乙○○，係以維護被告權益為由，指
    稱被告不知其相姦對象鍾鎧文為有配偶之人，獨立提出上訴
    （見本院卷第十六頁）。然查，被告與鍾鎧文相姦之事實，
    業據被告於警詢時供明在卷，並經其於本院九十四年度易字
    第一０七號鍾鎧文被訴妨害婚姻案件中，以證人之身分結證
    在卷；核與鍾鎧文供承之通姦情事相符，自堪認定。佐以上
    訴人自承被告雖向其表示因鍾鎧文聲稱可以幫忙介紹工作，
    而隨其離家云云，然未曾提及是否知悉對方之已婚身分等情
    綦詳（見本院卷第十六頁背面）；其空言指稱被告不知相姦
    對象為已婚身分云云，顯不足採。原審依刑事訴訟法第四百
    四十九條第一項前段、第四百五十四條第二項，及被告行為
    時之刑法第五十六條、第二百三十九、第四十一條第一項前
    段、罰金罰鍰提高標準條例第二條規定，並審酌被告犯行，
    對仿告訴人甲○○婚姻危害非淺，且未與告訴人達成和解，
    惟犯後供承犯行等情狀，量處有期徒刑三月，如易科罰金，
    以三百元折算一日，其認事用法及量刑均無不當。上訴人上
    訴指摘原判決不當，核無理由，應予駁回。
三、本件上訴人係以被告配偶身分，為被告之利益獨立上訴，其
    雖於九十五年五月二十六日具狀撤回上訴，惟依刑事訴訟法
    第三百五十五條規定，非得被告同意，不得撤回，是本件上
    訴仍屬合法。又上訴人及被告均經合法送達，無正當理由而
    未於審判期日到庭，爰審酌上訴人之上訴理由，不致影響被
    告權益（最高法院六十四年度第三次刑庭庭推總會議(三)決議
    意旨參照），並依刑事訴訟法第三百七十一條規定，爰不待
    上訴人及被告到庭陳述，逕為判決。
四、末按，被告行為後，刑法第五十六條連續犯之規定，業經公
    布刪除，並於九十五年七月一日施行，被告犯行，因行為後
    新法業已刪除連續犯之規定，此刪除雖非犯罪構成要件之變
    更，但顯已影響行為人刑罰之法律效果，自屬法律有變更，
    惟依新法第二條第一項規定，比較新、舊法結果，仍應適用
    較有利於被告之行為時法律即舊法論以連續犯（最高法院九
    十五年第八次刑事庭會議決議參照）。又行為後法律有變更
    者，依修正前刑法第二條第一項之規定，以適用裁判時法為
    原則，如行為時法有利於行為人，則例外適用行為時法；依
    修正後刑法第二條第一項規定，以適用行為時法為原則，惟
    如裁判時法有利於行為人，則例外的適用裁判時法。以往實
    務見解，認原判決未及比較適用新舊法時，上訴後，雖比較
    結果以舊法有利於行為人，而原判決別無其他撤銷事由，仍
    應由本院以此為由撤銷改判。惟修正後之規定係以適用行為
    時法為原則，因此原判決雖未及比較適用，然上訴後，經比
    較新舊法，行為後之法律並非較有利於行為人，仍應適用行
    為時法，則原判決適用行為時法即無不當，自不構成撤銷之
    事由，附此敘明。
據上論斷，應依刑事訴訟法第四百五十五條之一第一項、第三項
、第三百六十八條、第三百七十一條、第三百七十三條，判決如
主文。
本案經檢察官林達到庭執行職務。
中   華   民   國   九十五   年   九   月   二十九   日
                  刑事第十一庭  審判長法  官  劉方慈
                                      法  官  鍾淑慧
                                      法  官  林庚棟
不得上訴。
上正本證明與原本無異。
如不服本判決，應於判決送達後10日內向本院提出上訴狀（應抄
附繕本）。告訴人或被害人如對於本判決不服者，應具備理由請
求檢察官上訴，其上訴期間之計算係以檢察官收受判決正本之日
期為準。
                                      書記官  林妙穗
中   華   民   國   九十五   年   九   月   二十九   日
臺灣臺北地方法院刑事簡易判決          94年度簡字第1978號
公  訴  人  臺灣臺北地方法院檢察署檢察官被      告  丙○○  32歲（民國62年7月10日生）
                    住臺北市○○○路107巷62號3樓之3
                    入出境許可證編號：000000000號
上列被告因妨害婚姻案件，經檢察官聲請以簡易判決處刑（94
年度偵字第10212號），本院判決如下：
    主  文
丙○○連續與有配偶之人相姦，處有期徒刑月，如易科罰金，
以佰元折算壹日。
    事實及理由
一、本院認定之犯罪事實，除刪除丙○○之夫乙○○訴請偵辦之
    記載外，其餘事實、證據及理由與檢察官聲請簡易判決處刑
    書之記載相同，茲引用之（如附件）。
二、核被告所為，係犯刑法第二百三十九條後段之相姦罪，應依
    同條前段規定之刑處罰。被告先後多次犯行，時間緊接，犯
    罪構成要件相同，顯係基於概括犯意而反覆為之，應依連續
    犯之規定以一罪論，並加重其刑。又被告之夫乙○○已於九
    十四年八月十六日撤回對於另案鍾鎧文之告訴，有撤回告訴
    狀一紙在卷可按，依刑事訴訟法第二百三十九條之規定，其
    撤回告訴之效力自及於本案被告，併予敘明。爰審酌被告與
    有配偶之人相姦，對於告訴人甲○○之婚姻危害非淺、迄未
    出面與告訴人甲○○達成和解、犯罪後均坦認犯行等一切情
    狀，量處如主文所示之刑，並諭知易科罰金之折算標準示懲
    。
三、依刑事訴訟法第四百四十九條第一項前段、第四百五十四條
    第二項、刑法第五十六條、第二百三十九條後段及前段、第
    四十一條第一項前段，罰金罰鍰提高標準條例第二條，逕以
    簡易判決處如主文所示之刑。
中    華    民    國    94    年    9     月    23    日
                  刑事第十庭    法  官   林柏泓
以上正本證明與原本無異。
如不服本件判決應於收受本判決送達後十日內向本院提出上訴書
狀（均須按他造當事人之人數附繕本）。
                                 書記官  柯貞如
中    華    民    國    94    年    9     月    27    日
附錄本判決論罪科刑法條：
刑法第239條有配偶而與人通姦者，處一年以下有期徒刑。其相
姦者亦同。
臺灣臺北地方法院檢察署檢察官聲請簡易判決處刑書
                                       94年度偵字第10212號
      被      告  丙○○  32歲（民國62年7月10日生）
                          住臺北市中山區○○○路107巷62號
                          3樓之3
                          人出境許可證編號：000000000號
上列被告因妨害婚姻案件，業經偵查終結，認為宜以簡易判決處
刑，茲將犯罪事實及證據並所犯法條分敘如下：
            犯罪事實
一、丙○○為有配偶之人，明知鍾鎧文（另為不起訴處分）為有
    配偶之人，竟於民國93年8月底至9月初，基於概括之犯意，
    趁居住於鍾鎧文承租之臺北縣新店市○○○街某處租屋內，
    連續與鍾鎧文發生性關係多次，嗣經丙○○之夫乙○○遍尋
    其妻不著，報請派出所協尋，而於同年9月4日尋獲丙○○後
    ，始查知上情。
二、案經鍾鎧文之妻甲○○及丙○○之夫乙○○訴請偵辦。
             證據並所犯法條
一、證據：(一)被告丙○○之自白，(二)證人鍾鎧文之證訴，
    (三)臺灣臺北地方法院94年度易字第107號案件94年2月15
    日訊問筆錄影本在卷可資佐證，被告犯嫌已堪認定。
二、所犯法條：被告丙○○所為，係犯刑法第239之通姦罪嫌。
    其先後多次犯行，所犯係犯罪構成要件相同之罪，顯係基於
    概括犯意為之，請依連續犯論處，並加重其刑。乙○○業於
    本署93年偵字第16747號案件中對於鍾鎧文提出之妨害家庭
    告訴，依刑事訴訟法第239條之規定，其效力及於丙○○，
    併此敘明。
三、依刑事訴訟法第451條第1項聲請逕以簡易判決處刑。
     此    致
臺灣臺北地方法院
中    華    民    國    94    年    8    月    22    日
                                檢察官  黃  美  嘉
本件正本證明與原本無異
中    華    民    國    94    年    8    月    30    日
                                書記官  楊  和  宗
本件係依刑事訴訟法簡易程序辦理，法院簡易庭得不傳喚被告、
輔佐人、告訴人、告發人等出庭即以簡易判決處刑；被告、被害
人、告訴人等對告訴乃論案件如已達成民事和解而要撤回告訴或
對非告訴乃論案件認有受傳喚到庭陳述意見之必要時，請即另以
書狀向簡易法庭陳述或請求傳訊。
中華民國刑法第239條(通姦罪)
有配偶而與人通姦者，處 1 年以下有期徒刑。其相姦者亦同。


司法院資訊處製作；財團法人民間司法改革基金會備份。
